【裁判字號】    88,上易,3073
【裁判日期】    890106
【裁判案由】    傷害
【裁判全文】
臺灣高等法院臺中分院刑事判決                  八十八年度上易字第三○七三號
    上  訴  人
    即  被  告  丙○○
    選任辯護人  李清輝
右上訴人因傷害案件，不服臺灣台中地方法院八十八年度易字第三○七九號中華民國
八十八年十一月二日第一審判決（起訴案號：臺灣台中地方法院檢察署八十八年度偵
字第一八七九一號），提起上訴，本院判決如左：
    主      文
上訴駁回。
    事實及理由
一、訊據上訴人即被告丙○○（以下稱被告）否認傷害犯行，惟查本案經本院審理結
    果，認第一審判決認事用法及量刑均無不當，應予維持，並引用第一審判決書記
    載之事實、證據及理由（如附件）。被告上訴意旨雖謂「證人張碧玲並未在場，
    且其為告訴人公司之員工，證言有偏頗之虞，且其於警訊及偵查中所供前後不一
    ，自難採信，又告訴人公司大門為玻璃落地窗，果如告訴人所言，被告係手持鐵
    器東西前來，告訴人應不會開門，若如告訴人所說，其一打開門被告即攻擊，告
    訴人之傷亦無於左側可能，另依診斷書所載「頭部撕裂傷及右膝挫傷」即係告訴
    人跌倒所受傷害部分吻合，而非遭被告木棍擊打所致。」云云，然查證人張碧玲
    於警訊中已供稱「發現有一名女子手持木棍，中等身材，在公司門前毆打乙○○
    ，伊看到丙○○本人或聽其聲音即可確定是不是她。」等語，而於偵查中又供稱
    「有人站於門口，聲音越吵越大，體型如丙○○：：：乙○○被打時有看到，但
    不知何東西打，只在我衝出去時，看到丙○○手持木棍跑到對街，乙○○手撫著
    頭，血從手指間流出來：：：確認是丙○○聲音及體型只有她一人。」等情，證
    人張慧玲上開所供，核與告訴人乙○○指訴其頭部先受被告持物毆傷，其後又遭
    木棍打傷右膝之情節相符，且有被害人受傷照片可稽，證人之證詞，並無前後矛
    盾之情事，自堪以採信，參以被告亦不否認前往與告訴人理論，且依卷附診斷書
    所載被害人所受傷害，要非被害人自行跌倒受傷造成之事實，並據原審判決理由
    論述詳確，被告傷害犯行明確，其所為前述辯解，係屬事後卸責之詞，不足採信
    ，被告請求再訊證人張碧玲核無必要。職是，被告上訴意旨，否認犯罪，為無理
    由，應予駁回。
二、據上論斷，應依刑事訴訟法第三百七十三條、第三百六十八條，判決如主文。
本案經檢察官甲○○到庭執行職務。
中      華      民      國    八十九     年      一       月     六     日
                                  臺灣高等法院臺中分院刑事第九庭
                                        審判長法  官  胡  森  田
                                              法  官  黃  日  隆
                                              法  官  蕭  錦  鍾
右正本證明與原本無異。
不得上訴。
                                              書記官  蘇  昭  文
中      華      民      國    八十九     年      一       月     七     日
                                                                        Ｑ
臺灣臺中地方法院刑事判決                        八十八年度易字第三七九號
    公  訴  人  臺灣臺中地方法院檢察署檢察官
    被      告  丙○○  女四十七歲（民國○○○年○月○○日生）
                        住台中市○區○○里○○路一號九樓之一
                        身分證統一編號：Ｄ二0000000號
    選任辯護人  李清輝律師
右列被告因傷害案件，經檢察官提起公訴 (八十八年度偵字第一八七九一號)，本院
判決如左：
    主  文
丙○○傷害人之身體，處有期徒刑伍月，如易科罰金，以參佰元折算壹日。
    事  實
一、丙○○因乙○○屢向其夫洪天齡借款不還，心生不滿，於民國（下同）八十八年
    二月二十二日十九時三十分許，前往在台中市○○路○段二四一之一號乙○○所
    經營之「視覺觀廣告設計公司」找其理論，又與乙○○發生爭執，竟基於傷害之
    犯意，先持不名器物朝乙○○頭毆擊，致乙○○頭部撕裂傷，待乙○○追出店外
    ，又接續隨手撿拾路旁木棍乙支揮舞而打傷乙○○右膝致挫傷，並乘亂逃逸。
二、案經乙○○訴由台中市警察局第二分局移送臺灣臺中地方法院檢察署檢察官偵查
    起訴。
    理  由
一、訊之被告丙○○固不諱於右揭時、地至被害人乙○○經營之「視覺觀廣告設計公
    司」理論，然矢口否認有毆傷被害人之犯行，並辯稱伊於案發前即八十七年十二
    月二日，曾接受契狀肝切除及膽囊切除術，至八十七年十二月十一日出院，迄案
    發日僅二月餘，身體狀況堪稱虛弱，體力尚未恢復，無力持棍毆傷被害人；又案
    發當時，被害人身著窄裙及高跟鞋，雙方理論過程中因追趕被告，情急之下，因
    自身穿著而跌倒受傷；又證人張碧玲並未目睹案發經過云云。惟查右開犯罪事實
    業據被害人乙○○迭於警訊及偵、審中指訴歷歷，核與現場目擊之證人即「視覺
    觀廣告設計公司」員工張碧玲偵查中供證之情節大致相符，復有診斷書一紙及乙
    ○○受傷照片二幀等附卷可稽。且證人張碧玲於偵查中供證，伊曾目賭乙○○遭
    毆傷，但不知係何東西，在伊衝出去時，只看到丙○○手持木棍跑到對街，乙○
    ○要去追她，手撫頭，血從手指間流出來，伊請他（即乙○○）不要追等詞在
    卷，並於偵查庭中指認被告確為傷害犯行之人無誤（見偵查卷第六頁反面、第七
    頁），且被告於偵查庭中亦無陳述證人張碧玲並未在場之詞，亦有其偵查筆錄在
    卷可佐，足證證人證述實在。又被告雖辯稱伊於案發前，曾接受契狀肝切除及膽
    囊切除術，身體狀況堪稱虛弱，無力持棍毆傷被害人云云，並提出台中榮民總醫
    診斷證明書乙紙為憑，惟查依該醫院診斷證明書記載，被告自八十七年十二月二
    日手術，迄八十七年十二月十一日出院，住院期間僅九日，又經過二個月期間休
    養，並能隻身前往「視覺觀廣告設計公司」理論，體力應已大致恢復，復參以被
    告自承於八十八年九月間參加電腦公費考試及格，並於八十八年十月間起參加「
    行政院勞工委員會職業訓練局中區職業訓練中心」電腦軟體應用課程二月，有其
    提出之上開職訓中心學員證可考，難認被告案發當時，無力持物毆傷被害人。又
    查被害人上開頭部之撕裂傷痕，應屬器物所傷，要難以跌倒方式造成，加以被告
    亦當庭自承案．．案發當時，伊不敢回頭，伊不知被害人是否跌倒等詞在卷，足
    證被告辯稱被告係自行跌受傷云云，顯係推諉之詞，委不足取，綜上所述，被告
    所辯，均係畏罪卸責之詞，委不足採信，其犯行洵堪予認定。
二、核被告所為，係犯刑法第二百七十七條第一項之傷害罪。爰審酌被告犯罪之動機
    、目的、手段、犯罪時所受之刺激、被害人受傷害程度及被告犯罪後猶飾詞狡辯
    ，毫無悔意，亦未賠償被害人之損害等一切情狀，量處如主文所示之刑，並諭知
    易科罰金之折算標準，以示懲儆。
據上論斷，應依刑事訴訟法第二百九十九條第一項前段，刑法第二百七十七條第一項
、第四十一條、罰金罰鍰提高標準條例第一條前段，第二條，判決如主文。
中      華      民      國    八十八    年     十一     月      二      日
                                      臺灣臺中地方法院刑事第二庭
                                          法  官   陳  繼  先
右正本證明與原本無異。
如不服本判決，應於判決送達後十日內向本院提出上訴狀，上訴於臺灣高等法院臺中
分院( 須附繕本 )。
                                          書記官
中      華      民      國    八十八    年     十一     月      三      日
附錄本案論罪科刑法條全文
刑法第二百七十七條第一項  傷害人之身體或健康者，處三年以下有期徒刑、拘役或
    一千元以下罰金。


司法院資訊處製作；財團法人民間司法改革基金會備份。
